臺灣苗栗地方法院刑事判決　　　　　　　100年度訴字第585號
公　訴　人　臺灣苗栗地方法院檢察署檢察官
被　　　告　徐福鑫
上列被告因竊盜等案件，經檢察官提起公訴（100 年度偵字第36
51號、100 年度毒偵字第636 、767 、947 號），因被告於準備
程序中就被訴事實為有罪之陳述，經本院依簡式審判程序，判決
如下：
    主  文
徐福鑫：
(一)共同攜帶兇器竊盜，累犯，處有期徒刑玖月。又共同攜帶兇器
  竊盜，累犯，處有期徒刑拾月。
(二)施用第一級毒品，累犯，處有期徒刑捌月，扣案注射針筒壹支
  沒收。又施用第二級毒品，累犯，處有期徒刑柒月。
(三)施用第一級毒品，累犯，處有期徒刑捌月，扣案第一級毒品海
  洛因玖包合計驗餘淨重伍點貳壹公克、已吸食摻有海洛因之香
  菸壹支、海洛因殘渣袋肆個沒收銷燬，塑膠裝分裝杓壹支、注
  射針筒貳支沒收。又施用第二級毒品，累犯，處有期徒刑陸月
  ，扣案第二級毒品甲基安非他命肆包合計含袋重拾壹點玖公
  克沒收銷燬，玻璃頭壹個沒收。
(四)施用第一級毒品，累犯，處有期徒刑捌月，扣案第一級毒品海
  洛因拾包合計含袋重點零柒公克沒收銷燬，注射針筒玖支沒
  收。又施用第二級毒品，累犯，處有期徒刑陸月，扣案第二級
  毒品甲基安非他命肆包合計含袋重點貳公克沒收銷燬。
應執行有期徒刑肆年。扣案第一級毒品海洛因玖包合計驗餘淨重
伍點貳壹公克、已吸食摻有海洛因之香菸壹支、海洛因殘渣袋肆
個、海洛因拾包合計含袋重點零柒公克、第二級毒品甲基安非
他命肆包合計含袋重拾壹點玖公克、甲基安非他命肆包合計含
袋重點貳公克沒收銷燬，塑膠裝分裝杓壹支、注射針筒拾貳
支、玻璃頭壹個沒收。
    犯罪事實及理由
一、徐福鑫前因違反毒品危害防制條例案件，經本院於民國94年
    11月24日以94年度訴字第106 號判決，判處有期徒刑7 月，
    於94年12月19日確定，嗣減為有期徒刑3 月15日；復因違反
    槍砲彈藥刀械管制條例案件，經本院於95年5 月25日以95年
    度苗簡字第403 號判決，判處有期徒刑4 月，於95年6 月22
    日確定，嗣減為有期徒刑2 月。上開案件經合併執行結果，
    均於96年9 月26日因縮刑期滿執行完畢。
  (一)其與姚武成（另行審結）共同基於意圖為自己不法所有之犯
    意聯絡，於100 年3 月中旬至4 月初期間內之某日晚上某時
    ，由徐福鑫駕車搭載姚武成，前往苗栗縣竹南鎮○○路113
    號前，姚武成留在車內負責把風，徐福鑫下車持自備之客觀
    上足以供兇器使用之中心衝玻璃擊破器（未扣案）打破吳東
    哲設置於該處之夾娃娃機台之玻璃，竊取上開機台內之紅包
    袋（內有兌獎券1 紙）1 個後，由徐福鑫駕車搭載姚武成離
    去。嗣2 人駕車行經竹南鎮○○路45巷25弄13號前時，見黃
    文和於該處設置夾娃娃機台，2 人復另行共同基於加重竊盜
    之犯意聯絡，仍由姚武成留在車內把風，徐福鑫下車持上開
    自備之客觀上足以供兇器使用之中心衝玻璃擊破器打破該夾
    娃娃機台之玻璃後，竊取機台內之MP3 約10台、吸塵器1 支
    、望遠鏡1 支、造型打火機5 、6 個、數位相機1 台及手錶
    4 支。（100 年度偵字第3651號）
  (二)其於100 年4 月17日晚上某時，在其頭份鎮○○路504 巷7
    弄24號住處，先以將海洛因放置於針筒內，並摻水稀釋混合
    後，再注射至身體血管之方式，施用第一級毒品海洛因1 次
    。稍後，其在上址住處，以將甲基安非他命放置於玻璃頭（
    未扣案）內，並以火加熱燒烤後使成煙霧，再以鼻子吸食之
    方式，施用第二級毒品甲基安非他命1 次。嗣於100 年4 月
    18日晚上7 時許，在林振光（另案偵辦）停放於頭份鎮○○
    路718 號前之車牌MJ-6629 號自用小客車內為警盤查，其主
    動供出該次未發覺之施用第一級毒品犯行而自首，並扣得注
    射針筒1 支。（100 年度毒偵字第947 號）
  (三)其於100 年5 月7 日上午8 、9 時許，在頭份鎮頭份里14鄰
    頭份255 之45號廷翊汽車旅館306 號房內，以上開針筒注射
    之方式及摻入香菸吸食之方式，接續施用第一級毒品海洛因
    3 次，另以上開玻璃頭加熱方式，施用第二級毒品甲基安非
    他命1 次。嗣於同日上午11時25分許，在上揭汽車旅館306
    號房前為警盤查，其主動供出該次未發覺之施用第一、二級
    毒品犯行而自首，並扣得海洛因9 包合計驗餘淨重5.21公克
    、甲基安非他命4 包合計含袋重11.93 公克、已吸食摻有海
    洛因之香菸1 支、海洛因殘渣袋4 個、玻璃頭1 個、塑膠裝
    分裝杓1 支、注射針筒2 支。（100 年度毒偵字第636 號）
  (四)其於100 年6 月1 日上午9 時許，在頭份鎮○○街23號A1套
    房內，以上開針筒注射之方式，施用第一級毒品海洛因1 次
    ，另以鋁箔紙（未扣案）加熱之方式，施用第二級毒品甲基
    安非他命1 次。嗣於同日下午3 時30分許，在上址車庫旁為
    警盤查，其主動供出該次未發覺之施用第一、二級毒品犯行
    而自首，並扣得海洛因10包合計含袋重3.07公克、甲基安非
    他命4 包合計含袋重3.23公克、注射針筒9 支。（100 年度
    毒偵字第767 號）
二、證據名稱：
  (一)被告於偵查、審理中對上開犯行全部坦承不諱。
  (二)共同被告姚武成於警詢、偵查中之供述：坦承與被告共同竊
    取上開夾娃娃機台內物品之事實。
  (三)證人吳東哲、黃文和於警詢之陳述：證明其等設置於上開地
    點之夾娃娃機台之玻璃遭人破壞並竊取機台內物品之事實。
  (四)苗栗縣竹南鎮○○路113 號前、科學路45巷25弄13號前設置
    之夾娃娃機台現場照片各1 紙：佐證被告與姚武成於上開地
    點竊取夾娃娃機台內物品之事實。
  (五)中山醫學大學附設醫院檢驗科藥物檢測中心於100 年4 月28
    日、同年5 月19日、同年6 月16日出具之尿液檢驗報告各1
    紙、苗栗縣警察局頭份分局毒品犯罪嫌疑人尿液採驗作業管
    制紀錄影本2 紙、苗栗縣警察局竹南分局偵辦毒品案件尿液
    鑑驗代碼對照表1 紙：被告親自排放封瓶之尿液檢體，經檢
    驗結果，呈嗎啡、甲基安非他命陽性反應，證明被告施用海
    洛因、甲基安非他命之事實。
  (六)扣案注射針筒1 支：佐證被告於上開犯罪事實(二)之施用海洛
    因犯行。
  (七)扣案海洛因9 包合計驗餘淨重5.21公克、甲基安非他命4 包
    合計含袋重11.93 公克、已吸食摻有海洛因之香菸1 支、海
    洛因殘渣袋4 個、玻璃球1 個、塑膠裝分裝杓1 支、注射針
    筒2 支、法務務調查局濫用藥物實驗室於100 年7 月14日出
    具之調科壹字第10023015810 號鑑定書1 紙、苗栗縣警察局
    頭份分局查獲徐福鑫涉嫌毒品危害防制條例毒品初步鑑驗報
    告單1 紙：佐證被告於上開犯罪事實(三)之施用海洛因、甲基
    安非他命犯行。
  (八)扣案海洛因10包合計含袋重3.07公克、安非他命4 包合計含
    袋重3.23公克、注射針筒9 支、苗栗縣警察局竹南分局查獲
    徐福鑫涉嫌毒品危害防制條例毒品初步鑑驗報告1 紙：佐證
    被告於上開犯罪事實(四)之施用海洛因、甲基安非他命犯行。
  (九)臺灣高等法院被告前案紀錄表。
三、量刑理由之說明：
    爰審酌被告施用毒品、濫用藥物之歷史，於87年間起經過觀
    察、勒戒及強制戒治，甚至判刑，尚無法戒除對毒品之依賴
    ，因此有必要給予一定時間之刑罰，讓其遠離誘惑並戒除毒
    癮，且其前有多次竊盜之前科紀錄，素行非佳。另外，審酌
    被告施用海洛因及甲基安非他命之手段、持中心衝玻璃擊破
    器行竊夾娃娃機台內物品之手段、所竊財物之價值、犯罪所
    生危害，於偵查、審理中坦承本案全部犯罪，節省不必要之
    調查資源，及施用毒品係自戕行為、其智識程度為國中畢業
    、品行、生活狀況等一切情狀，並參考檢察官之求刑，分別
    量處如主文所示之刑罰及定其應執行刑，以符罪刑相當原則
    。至被告持以行竊之中心衝玻璃擊破器，及用來施用毒品之
    玻璃頭、鋁箔紙等物，因未扣案，且無證據證明尚存在，為
    免將來執行之困難，爰不宣告沒收，附此說明。
四、應適用之法條：
  (一)刑事訴訟法第273 條之1 第1 項、第299 條第1 項前段、第
    310 條之2 、第454 條第1 項。
  (二)毒品危害防制條例第10條第1 項、第2 項、第18條第1 項前
    段。
  (三)刑法第11條、第28條、第321 條第1 項第3 款、第38條第1
    項第2 款、第47條第1 項、第51條第5 款、第62條前段。
五、本判決係依刑事訴訟法第310 條之2 、第454 條第1 項製作
    ，依法僅記載當事人欄、主文、犯罪事實、證據名稱以及應
    適用之法條，又量刑理由因有說明之必要，故併予敘明。如
    不服本判決，應於判決送達之日起10日內，向本院提起上訴
    （須附繕本）。
本案經檢察官黃俊鳴到庭執行職務。
中    華    民    國   100    年    10    月    11    日
                        刑事第三庭  法  官  魏宏安
以上正本證明與原本無異。
如不服本判決應於收受判決後10日內向本院提出上訴書狀，並應
敘述具體理由。其未敘述上訴理由者，應於上訴期間屆滿後20日
內向本院補提理由書( 均須按他造當事人之人數附繕本) 「切勿
逕送上級法院」。告訴人或被害人如對本判決不服者，應具備理
由請求檢察官上訴，其上訴期間之計算係以檢察官收受判決正本
之日期為準。
                                    書記官  江秋靜
中    華    民    國   100    年    10    月    11    日
附記論罪之法條全文：
中華民國刑法第321條
犯竊盜罪而有下列情形之一者，處 6 月以上、5 年以下有期徒
刑，得併科新臺幣 10 萬元以下罰金：
一、侵入住宅或有人居住之建築物、船艦或隱匿其內而犯之者。
二、毀越門扇、牆垣或其他安全設備而犯之者。
三、攜帶兇器而犯之者。
四、結夥三人以上而犯之者。
五、乘火災、水災或其他災害之際而犯之者。
六、在車站、埠頭、航空站或其他供水、陸、空公眾運輸之舟、
    車、航空機內而犯之者。
前項之未遂犯罰之。
毒品危害防制條例第10條
施用第一級毒品者，處 6 月以上 5 年以下有期徒刑。
施用第二級毒品者，處 3 年以下有期徒刑。